臺灣高等法院臺中分院刑事裁定　
110年度聲字第1089號
聲  請  人  臺灣高等檢察署臺中檢察分署檢察官
受  刑  人  廖修賢



上列聲請人因受刑人數罪併罰有二裁判以上，聲請定其應執行之
刑（聲請案號：110年度執聲字第535號），本院裁定如下：
    主  文
甲○○因犯如附表所示各罪所處之刑，有期徒刑部分應執行有期徒
刑肆年貳月。
    理  由
一、聲請意旨略以：本件受刑人甲○○（下稱受刑人）因詐欺等數
    罪，先後經判決確定如附表所示，數罪中雖有刑法第50條第
    1項但書所列情形，惟受刑人已請求檢察官聲請定應執行刑
    ，有原署110年4月8日是否聲請定刑聲請書足稽，應依刑法
    第50條第2項、第53條、第51條第5款規定，定其應執行之刑
    ，爰依刑事訴訟法第477條第1項聲請裁定等語。
二、按數罪併罰，有二裁判以上者，依刑法第51條之規定，定其
    應執行之刑。數罪併罰，分別宣告其罪之刑，如宣告多數有
    期徒刑者，於各刑中之最長期以上，各刑合併之刑期以下，
    定其刑期。但不得逾30年。刑法第53條、第51條第5款分別
    定有明文。查本件受刑人因犯如附表所示數罪，先後經本院
    分別判處如附表所示之刑，均經確定在案，有各該刑事判決
    、臺灣高等法院被告前案紀錄表在卷可稽。而受刑人所犯如
    附表所示之罪，有得易科罰金之罪及不得易科罰金之罪，本
    件自屬刑法第50條第1項但書第1款規定之情形。茲受刑人請
    求檢察官聲請定其應執行之刑，有臺灣彰化地方檢察署110
    年4月8日是否聲請定刑聲請書附卷可稽（見本院卷第17至19
    頁），本院審核結果，認檢察官聲請為正當，應予准許，並
    衡酌受刑人所犯各罪之犯罪類型、行為態樣、手段、動機、
    侵害法益種類及責任非難程度，而為整體評價後，定其應執
    行刑（檢察官聲請書所附附表之錯誤，均更正如本裁定附表
    所示）。至受刑人所犯如附表編號11所示之案件，另所處併
    科罰金新臺幣1萬元，罰金如易服勞役，以新臺幣1千元折算
    1日之罰金刑，雖不在本件定應執行刑之列，但仍應與本件
    附表所示各罪所定之應執行刑併執行之，附此敘明。
三、據上論斷，應依刑事訴訟法第477條第1項，刑法第50條第1
    、2項、第51條第5款、第53條，裁定如主文。
中　　華　　民　　國　　110 　年　　5 　　月　　17　　日
            刑事第五庭    審判長法　官  鄭  永  玉
    　　　　　　　　　　　　　　法　官  周  莉  菁
  　　　　　　　　　　　　　　　法　官  卓  進  仕
以上正本證明與原本無異。     
如不服本裁定，應於裁定送達後5日內向本院提出抗告書狀(須附
繕本)。
                                書記官  廖  家  莉
中　　華　　民　　國　　110 　年　　5 　　月　　18　　日
附表：受刑人甲○○定應執行刑案件一覽表     編        號  1 2 3 罪        名  詐欺 詐欺 詐欺 宣告刑  有期徒刑1年6月 有期徒刑1年5月 有期徒刑1年5月 犯罪日期  107.12.11 107.12.14 107.12.16 偵查(自訴)機關年度案號  彰化地檢108年度偵字第396、1989、1990號 彰化地檢108年度偵字第396、1989、1990號 彰化地檢108年度偵字第396、1989、1990號  最後事實審 法　院 中高分院 中高分院 中高分院  案　號 108年度金上訴字第1116號 108年度金上訴字第1116號 108年度金上訴字第1116號  判決 日期 108/08/27 108/08/27 108/08/27  確定 判決 法院 中高分院 中高分院 中高分院  案號 108年度金上訴字第1116號 108年度金上訴字第1116號 108年度金上訴字第1116號  判　決 確定日期 108/09/16 108/09/16 108/09/16 是否為得易科 罰金之案件  否 否 否 備註  彰化地檢108年度執他字第999號(中高分檢108年度執字第190號) 彰化地檢108年度執他字第999號(中高分檢108年度執字第190號) 彰化地檢108年度執他字第999號(中高分檢108年度執字第190號) 
     編號  4 5 6 罪名  詐欺 詐欺 詐欺 宣告刑  有期徒刑1年5月 有期徒刑1年5月 有期徒刑1年5月 犯罪日期  107.12.16 107.12.17 107.12.20 偵查(自訴)機關年度案號  彰化地檢108年度偵字第396、1989、1990號 彰化地檢108年度偵字第396、1989、1990號 彰化地檢108年度偵字第396、1989、1990號  最後事實審 法　院 中高分院 中高分院 中高分院  案　號 108年度金上訴字第1116號 108年度金上訴字第1116號 108年度金上訴字第1116號  判決 日期 108/08/27 108/08/27 108/08/27  確定 判決 法院 中高分院 中高分院 中高分院  案號 108年度金上訴字第1116號 108年度金上訴字第1116號 108年度金上訴字第1116號  判　決 確定日期 108/09/16 108/09/16 108/09/16 是否為得易科 罰金之案件  否 否 否 備註  彰化地檢108年度執他字第999號(中高分檢108年度執字第190號) 彰化地檢108年度執他字第999號(中高分檢108年度執字第190號) 彰化地檢108年度執他字第999號(中高分檢108年度執字第190號) 
     編號  7 8 9 罪名  詐欺 詐欺 詐欺 宣告刑  有期徒刑1年5月 有期徒刑1年5月 有期徒刑1年5月 犯罪日期  107.12.20 107.12.23 107.12.24 偵查(自訴)機關年度案號  彰化地檢108年度偵字第396、1989、1990號 彰化地檢108年度偵字第396、1989、1990號 彰化地檢108年度偵字第396、1989、1990號  最後事實審 法　院 中高分院 中高分院 中高分院  案　號 108年度金上訴字第1116號 108年度金上訴字第1116號 108年度金上訴字第1116號  判決 日期 108/08/27 108/08/27 108/08/27  確定 判決 法院 中高分院 中高分院 中高分院  案號 108年度金上訴字第1116號 108年度金上訴字第1116號 108年度金上訴字第1116號  判　決 確定日期 108/09/16 108/09/16 108/09/16 是否為得易科 罰金之案件  否 否 否 備註  彰化地檢108年度執他字第999號(中高分檢108年度執字第190號) 彰化地檢108年度執他字第999號(中高分檢108年度執字第190號) 彰化地檢108年度執他字第999號(中高分檢108年度執字第190號) 
     編號  10 11 12 罪名  詐欺 槍砲彈藥刀械管制條例 詐欺 宣告刑  有期徒刑1年7月 有期徒刑4月併科罰金1萬元 有期徒刑1年5月 犯罪日期  107.12.25 103.10月間某日起至104.7.8 106.8.15-106.9.14 偵查(自訴)機關年度案號  彰化地檢108年度偵字第396、1989、1990號 臺中地檢106年度少偵字第40號 彰化地檢106年度偵字第9776、11832號  最後事實審 法　院 中高分院 中高分院 中高分院  案　號 108年度金上訴字第1116號 108年度少上訴字第5號 109年度上更一字第143號、109年度原上更一字第6號  判決 日期 108/08/27 109/01/22 109/06/24  確定 判決 法院 中高分院 中高分院 中高分院  案號 108年度金上訴字第1116號 108年度少上訴字第5號 109年度上更一字第143號、109年度原上更一字第6號  判　決 確定日期 108/09/16 109/02/24 109/07/23 是否為得易科 罰金之案件  否 得 否 備註  彰化地檢108年度執他字第999號(中高分檢108年度執字第190號) 臺中地檢109年度少刑執字第6號 彰化地檢109年度執字第3950號 
     編號  13   罪名  詐欺   宣告刑  有期徒刑1年8月   犯罪日期  107.12.8   偵查(自訴)機關年度案號  彰化地檢108年度偵字第396、1989、1990號    最後事實審 法　院 中高分院    案　號 109年度金上更一字第94號    判決 日期 109/07/16    確定 判決 法院 中高分院    案號 109年度金上更一字第94號    判　決 確定日期 109/08/14   是否為得易科 罰金之案件  否   備註  彰化地檢109年度執字第4888號